臺灣臺中地方法院刑事判決  100年度交易字第802號
公  訴  人  臺灣臺中地方法院檢察署檢察官
被      告  賴美鳳
上列被告因過失傷害案件，經檢察官提起公訴（99年度偵字第26
701 號），本院判決如下：
    主    文
本件公訴不受理。
    理    由
一、公訴意旨如附件起訴書所載。
二、按告訴乃論之罪，其告訴經撤回者，應諭知不受理之判決，
    並得不經言詞辯論為之，此為刑事訴訟法第303 條第3 款、
    第307 條所明定。本件被告賴美鳳經檢察官以刑法第284 條
    第1 項之過失傷害罪提起公訴，依照同法第287 條前段規定
    係屬告訴乃論之罪，茲經告訴人陳緯紘於第一審辯論終結前
    具狀撤回告訴，有聲請撤回告訴狀1 紙附卷可稽，爰不經言
    詞辯論，諭知不受理之判決。
據上論斷，應依刑事訴訟法第303 條第3 款，第307 條，判決如
主文。
中    華    民    國   100    年    11    月    16    日
                       刑事第六庭法  官  李立傑
以上正本證明與原本無異。
如不服本判決，應於送達後十日內向本院提出上訴狀（須附繕本
），上訴於臺灣高等法院臺中分院。
                                 書記官  陳怡臻
中    華    民    國   100    年    11    月    16    日
附件：
臺灣臺中地方法院檢察署檢察官起訴書
                                     99年度偵字第26701號
    被      告  賴美鳳  女  49歲（民國○○年○月○日生）
                        住臺中市○○區○○里○○街228巷3
                          6號
                        國民身分證統一編號：Ｚ000000000號
上列被告因過失傷害案件，已經偵查終結，認應該提起公訴，茲
將犯罪事實及證據並所犯法條分敘如下：
          犯罪事實
一、賴美鳳無駕駛執照，於民國99年8 月16日20時許，騎乘車牌
    號碼JFW ─420 號普通重型機車，沿臺中市○○區○○路1
    段往市○○○路方向行駛，於同日20時51分許，途經市○○
    ○路與惠中路1 段交岔路口，理應注意車輛行駛時，駕駛人
    應注意車前狀況，隨時採取必要之安全措施及機車行駛至交
    岔路口，轉彎車應讓直行車先行且不得占用來車道搶先左轉
    ，而依當時天候晴、夜間有照明、柏油路面乾燥、無缺陷、
    障礙物之情形，又無不能注意之情事，竟疏於注意，於通過
    上開交岔路口時，貿然左轉行駛，適同一時、地，陳緯紘騎
    乘車牌號碼TBH ─979 號普通輕型機車，沿市○○○路往文
    心路2 段方向行駛，見賴美鳳突欲左轉，避煞不及，賴美鳳
    之機車前車頭撞擊陳緯紘之機車右前葉子板，致二人均人、
    車倒地，陳緯紘受有頭部外傷併硬腦膜下血腫、蜘蛛膜下出
    血、右小腿撕裂傷、四肢多處擦挫傷等傷害。
二、案經陳緯紘訴由臺中市警察局( 現改制為臺中市政府警察局
    ）第六分局報告本署偵辦。
    證據並所犯法條
一、訊據被告賴美鳳僅坦承無照騎車肇事致告訴人受傷之事實，
    惟否認有何過失，辯稱：伊當時在路口等紅燈，沒有起步，
    沒有撞告訴人，係告訴人撞擊及伊機車前置物籃云云。惟查
    ，上揭事實業據告訴人指訴在卷，並有臺中市○○○道路交
    通事故初步分析研判表、道路交通事故現場圖、道路交通事
    故調查報告表(一)(二)，及林新醫療社團法人林新醫院診斷證明
    書一紙、事故現場照片17張附卷可稽。又觀諸道路交通事故
    現場圖所載，車禍發生後被告之機車係右側倒地，前置物籃
    掉落；告訴人之機車則為左側倒地、右前葉子板破損，依雙
    方機車原行駛方向，倘被告果係在其所稱地點停等紅燈遭告
    訴人撞擊，則應係被告之機車左側遭撞擊，告訴人則應係機
    車車頭毀損，然本件卻係被告前車頭受損、告訴人之機車則
    係右側車身葉子板毀損，足見應係被告之機車撞及告訴人之
    機車方符實情，被告所辯顯不足採信。按車輛行駛時，駕駛
    人應注意車前狀況，隨時採取必要之安全措施及行駛至交岔
    路口，轉彎車應讓直行車先行且不得占用來車道搶先左轉，
    道路交通安全規則第94條第3 項、第102 條第1 項第5 款各
    訂有明文。被告駕車自應注意上述道路交通安全規定，且依
    當時路狀，又無不能注意之情形，竟疏不注意為之，以致肇
    事，致告訴人受傷，被告應有過失。且被告過失駕駛行為，
    核與告訴人之受傷間，具有相當因果關係，事證明確，被告
    過失傷害犯嫌，堪以認定。
二、核被告所為，係犯刑法第284 條第1 項前段之過失傷害罪嫌
    。又被告無駕駛執照駕車，因而致人受傷，請依道路交通管
    理處罰條例第86條第1 項加重其刑。
三、依刑事訴訟法第251條第1項提起公訴。
    此  致
臺灣臺中地方法院
中    華    民    國   100    年    8     月    4     日
                                    檢察官  張曉雯
本件正本證明與原本無異
中    華    民    國   100    年    8     月    26    日
                                    書記官  廖維晨
附錄本案所犯法條全文
中華民國刑法第284條第1項
因過失傷害人者，處6月以下有期徒刑、拘役或5百元以下罰金，
致重傷者，處1年以下有期徒刑、拘役或5百元以下罰金。